Images des répertoires du notaire Antoine Pezet de Corval pour l'étude VII
Archives nationales de France
Images des répertoires du notaire Antoine Pezet de Corval pour l'étude VII
3 février 1789 - 16 vendémiaire an XIV (3 février 1789 - 8 octobre 1805)
MC/RE/VII/11 - MC/RE/VII/16/B
Etude VII; Pezet de corval, Antoine
7 registres
Archives nationales de France
Minutes et répertoires: la loi 2008-696 du 15 juillet 2008 relative aux archives a fixé à 75 ans à compter de la date de l'acte, ou à 25 ans à compter de la date du décès de l'intéressé si ce délai est plus bref, le délai de communication des minutes et répertoires des notaires; ce délai est porté à 100 ans à compter de la date de l'acte si le document se rapporte à un mineur (code du Patrimoine, articles L213-2, 4e d et 5e).
Autres documents de l'étude (dossiers de clients, comptabilité...): s'agissant d'archives privées, ces documents sont communicables selon les modalités fixées par le déposant ou le donateur.
Certains documents ne sont pas accessibles sous leur forme originale en raison de leur mauvais état de conservation.
Registres entrés aux Archives nationales en 1949.
Images des répertoires de l’étude VII
Archives de l'étude VII
répertoire d'officier public ministériel
- Répertoire chronologique pour la période du 3 février 1789 au 31 janvier 1791, 3 février 1789 - 31 janvier 1791; MC/RE/VII/11; Ce répertoire contient 56 feuillets et fait partie d'un registre de 88 feuillets de papier manuscrits, hauteur 36 x largeur 24 cm, foliotés par le notaire. Le registre est en bon état. La page 69 est un peu détachée.
  Registre folioté en 2003 (foliotation non visible à l'écran)
  Le registre contient aussi le répertoire du notaire Edme Armet pour la période du 1er juillet 1787 au 3 février 1789.
  Le répertoire contient les informations suivantes: 1. nature de l'acte; 2. date du jour. 3. nom, prénom, des parties; 4. mention de l'acte.
  répertoire
  - Liste chronologique des actes pour la période du 3 février au 31 décembre 1789, 3 février - 31 décembre 1789; 33 v°-55 v°; 23 feuillets
  - Liste chronologique des actes pour la période du 1er janvier au 31 décembre 1790, 1er janvier - 31 décembre 1790; 56 r°-84 v°; 29 feuillets
  - Liste chronologique des actes pour la période du 3 janvier au 31 janvier 1791, 3 janvier - 31 janvier 1791; 84 v°-88 v°; 5 feuillets
- Répertoire chronologique pour la période du 1er février 1791 au 30 juin 1792, 1er février 1791 - 30 juin 1792; MC/RE/VII/12; Un registre de 181 feuillets de papier manuscrits, hauteur 36,5 x largeur 25 cm. Le registre est en bon état.
  Le répertoire contient les informations suivantes: 1. nom, prénom, des parties; 2. date du jour. 3. nature de l'acte; 4. mention d'enregistrement.
  - Liste chronologique des actes pour la période du 1er février au 31 décembre 1791, 1er février - 31 décembre 1791; 1 r°-129 r°; 129 feuillets
    - du 1er février au 31 mars 1791, 1er février - 31 mars 1791; 1 r°-18 v°; 18 feuillets
    - du 1er avril au 30 juin 1791, 1er avril - 30 juin 1791; 19 r°-48 r°; 30 feuillets
    - du 1er juillet au 30 septembre 1791, 1er juillet - 30 septembre 1791; 48 v°-85 v°; 38 feuillets
    - du 1er octobre au 31 décembre 1791, 1er octobre - 31 décembre 1791; 86 r°-129 v°; 44 feuillets
  - Liste chronologique des actes pour la période du 2 janvier au 30 juin 1792, 2 janvier - 30 juin 1792; 130 r°-180 v°; 51 feuillets
    - du 2 janvier au 31 mars 1792, 2 janvier - 31 mars 1792; 130 r°-153 v°; 23 feuillets
    - du 2 avril au 30 juin 1792, 2 avril - 30 juin 1792; 154 r°-180 v°; 27 feuillets
- Répertoire chronologique pour la période du 2 juillet 1792 au 5ème jour complémentaire an IV (2 juillet 1792 - 21 septembre 1796), 2 juillet 1792 - 5ème jour complémentaire an IV (2 juillet 1792 - 21 septembre 1796); MC/RE/VII/13; Un registre de 186 feuillets de papier manuscrits, hauteur 36 x largeur 24 cm, foliotés par le notaire. Le registre est en bon état. La page 163 r° est vierge.
  Le répertoire contient les informations suivantes: 1. nature de l'acte; 2. date du jour. 3. nom, prénom, des parties; 4. mention d'enregistrement
  - Liste chronologique des actes pour la période du 2 juillet au 31 décembre 1792, 2 juillet - 31 décembre 1792; 1 r°-49 r°; 49 feuillets
    - du 2 juillet au 29 septembre 1792, 2 juillet - 29 septembre 1792; 1 r°-27 v°; 27 feuillets
    - du 1er octobre au 31 décembre 1792, 1er octobre - 31 décembre 1792; 28 r°-49 r°; 22 feuillets
  - Liste chronologique des actes pour la période du 2 janvier au 21 octobre 1793, 2 janvier - 21 octobre 1793; 49 v°-107 r°; 59 feuillets
    - du 2 janvier au 29 juin 1793, 2 janvier - 29 juin 1793; 49 v°-89 r°; 41 feuillets
    - du 1er juillet au 21 octobre 1793, 1er juillet - 21 octobre 1793; 89 v°-107 r°; 19 feuillets
  - Liste chronologique des actes pour la période du 1er brumaire au 20 pluviôse an II (22 octobre 1793 - 8 février 1794), 1er brumaire - 20 pluviôse an II (22 octobre 1793 - 8 février 1794); 107 v°-123r°; 17 feuillets
  - Liste chronologique des actes pour la période du 23 vendémiaire au 6ème jour complémentaire an III (14 octobre 1794 - 22 septembre 1795), 23 vendémiaire - 6ème jour complémentaire an III (14 octobre 1794 - 22 septembre 1795); 123 v°-162 v°; 40 feuillets
  - Liste chronologique des actes pour la période du 1er vendémiaire au 5ème jour complémentaire an IV (23 septembre 1795 - 21 septembre 1796), 1er vendémiaire - 5ème jour complémentaire an IV (23 septembre 1795 - 21 septembre 1796); 163 r°-186 r°; 24 feuillets
- Répertoire chronologique pour la période du 5 vendémiaire an V au 29 germinal an IX (26 septembre 1796 - 19 avril 1801), 5 vendémiaire an V - 29 germinal an IX (26 septembre 1796 - 19 avril 1801); MC/RE/VII/14; Un registre de 190 feuillets de papier manuscrits, hauteur 36,5 x largeur 24 cm, foliotés par le notaire. Le registre est en assez mauvais état. La page 1 est détachée, les pages 2 et 3 sont partiellement détachées; les pages 6, 28, 46, 85, 116, sont partiellement déchirées; la page 152 est abîmée. La reliure est endommagée
  Le répertoire contient les informations suivantes: 1. nature de l'acte; 2. date du jour. 3. nom, prénom, des parties; 4. mention d'enregistrement.
  - Liste chronologique des actes pour la période du 5 vendémiaire au 5ème jour complémentaire an V (26 septembre 1796 - 21 septembre 1797), 5 vendémiaire - 5ème jour complémentaire an V (26 septembre 1796 - 21 septembre 1797); 1 r°-28 v°; 28 feuillets
  - Liste chronologique des actes pour la période du 1er vendémiaire au 5ème jour complémentaire an VI (22 septembre 1797 - 21 septembre 1798), 1er vendémiaire - 5ème jour complémentaire an VI (22 septembre 1797 - 21 septembre 1798); 29 r°-78 v°; 50 feuillets
    - du 1er vendémiaire au 29 ventôse an VI (22 septembre 1797 - 19 mars 1798), 1er vendémiaire - 29 ventôse an VI (22 septembre 1797 - 19 mars 1798); 29 r°-55 v°; 27 feuillets
    - du 1er germinal au 5ème jour complémentaire an VI (21 mars - 21 septembre 1798), 1er germinal - 5ème jour complémentaire an VI (21 mars - 21 septembre 1798); 55 v°-78 v°; 24 feuillets
  - Liste chronologique des actes pour la période du 2 vendémiaire au 5ème jour complémentaire an VII (23 septembre 1798 - 21 septembre 1799), 2 vendémiaire - 5ème jour complémentaire an VII (23 septembre 1798 - 21 septembre 1799); 79 r°-122 r°; 44 feuillets
    - du 2 vendémiaire au 29 ventôse an VII (23 septembre 1798 - 19 mars 1799), 2 vendémiaire - 29 ventôse an VII (23 septembre 1798 - 19 mars 1799); 79 r°-98 r°; 20 feuillets
    - du 1er germinal au 5ème jour complémentaire an VII (21 mars - 21 septembre 1799), 1er germinal - 5ème jour complémentaire an VII (21 mars - 21 septembre 1799); 98 r°-122 r°; 25 feuillets
  - Liste chronologique des actes pour la période du 2 vendémiaire au 4ème jour complémentaire an VIII (24 septembre 1799 - 21 septembre 1800), 2 vendémiaire - 4ème jour complémentaire an VIII (24 septembre 1799 - 21 septembre 1800); 122 v°-162 r°; 41 feuillets
  - Liste chronologique des actes pour la période du 2 vendémiaire au 29 germinal an IX (24 septembre 1800 - 19 avril 1801), 2 vendémiaire - 29 germinal an IX (24 septembre 1800 - 19 avril 1801); 162 r°-188 r°; 27 feuillets
- Répertoire chronologique pour la période du 1er floréal an IX au 16 vendémiaire an XIV (21 avril 1801 - 8 octobre 1805), 1er floréal an IX - 16 vendémiaire an XIV (21 avril 1801 - 8 octobre 1805); MC/RE/VII/15; Ce répertoire contient 193 feuillets et fait partie d'un registre de 274 feuillets de papier manuscrits, hauteur 36 x largeur 24 cm, foliotés par le notaire. Le registre est en bon état.
  Le registre contient aussi le répertoire du notaire Sébastien Postelle pour la période du 17 vendémiaire an XIV au 8 janvier 1808 (9 octobre 1805 - 8 janvier 1808).
  - Liste chronologique des actes pour la période du 1er floréal au 5ème jour complémentaire an IX (21 avril - 22 septembre 1801), 1er floréal - 5ème jour complémentaire an IX (21 avril - 22 septembre 1801); 1 r°-24 v°; 25 feuillets
  - Liste chronologique des actes pour la période du 2 vendémiaire au 5ème jour complémentaire an X (24 septembre 1801 - 22 septembre 1802), 2 vendémiaire - 5ème jour complémentaire an X (24 septembre 1801 - 22 septembre 1802); 24 v°-74 r°; 51 feuillets
    - du 2 vendémiaire au 29 ventôse an X (24 septembre 1801 - 20 mars 1802), 2 vendémiaire - 29 ventôse an X (24 septembre 1801 - 20 mars 1802); 24 v°-49 v°; 26 feuillets
    - du 2 germinal au 5ème jour complémentaire an X (23 mars - 22 septembre 1802), 2 germinal - 5ème jour complémentaire an X (23 mars - 22 septembre 1802); 49 v°-74 r°; 26 feuillets
  - Liste chronologique des actes pour la période du 1er vendémiaire au 6ème jour complémentaire an XI (23 septembre 1802 - 23 septembre 1803), 1er vendémiaire - 6ème jour complémentaire an XI (23 septembre 1802 - 23 septembre 1803); 74 v°-116 v°; 42 feuillets
    - du 1er vendémiaire au 30 ventôse an XI (23 septembre 1802 - 21 mars 1803), 1er vendémiaire - 30 ventôse an XI (23 septembre 1802 - 21 mars 1803); 74 v°-96 r°; 23 feuillets
    - du 2 germinal au 6ème jour complémentaire an XI (23 mars - 23 septembre 1803), 2 germinal - 6ème jour complémentaire an XI (23 mars - 23 septembre 1803); 96 r°-116 v°; 21 feuillets
  - Liste chronologique des actes pour la période du 1er vendémiaire au 4ème jour complémentaire an XII (24 septembre 1803 - 21 septembre 1804), 1er vendémiaire - 4ème jour complémentaire an XII (24 septembre 1803 - 21 septembre 1804); 116 v°-156 v°; 41 feuillets
  - Liste chronologique des actes pour la période du 1er vendémiaire au 4ème jour complémentaire an XIII (23 septembre 1804 - 21 septembre 1805), 1er vendémiaire - 4ème jour complémentaire an XIII (23 septembre 1804 - 21 septembre 1805); 157 r°-192 r°; 36 feuillets
  - Liste chronologique des actes pour la période du 2 au 16 vendémiaire an XIV (24 septembre - 8 octobre 1805), 2 vendémiaire - 16 vendémiaire an XIV (24 septembre - 8 octobre 1805); 192 v°-193 r°; 2 feuillets
- Table par client des délivrances d'actes pour la période de l'an VI à l'an XIII (22 septembre 1797 - 22 septembre 1805), an VI - an XIII (22 septembre 1797 - 22 septembre 1805); MC/RE/VII/16/A; Un registre de 163 feuillets de papier manuscrits, hauteur 33 x largeur 21 cm Le registre est en bon état, sauf le feuillet 135 qui est détaché. Entre les feuillets 141 et 142, une quinzaine de feuillets sont vierges.
  Le répertoire contient d'une part l'enregistrement par client des délivrances d'actes (feuillets 1 à 141), d'autre part une table alphabétique de concordance (feuillets 142 à 163). Le répertoire comporte les informations suivantes: pour la table par client: identité du client, qualités, adresse; puis le détail des actes: date, nature, paiement à l'enregistrement. Pour la table alphabétique: nom et prénoms du client, renvoi au folio du notaire.
  Indication de lecture: se reporter en premier lieu à la table alphabétique de client, puis se reporter à la foliotation correspondante du notaire visible à l'écran en haut à droite, pour retrouver le client.
  Cette table correspond, sans donner exactement les mêmes informations, aux répertoires 14 et 15.
  - Liste non alphabétique de clients, 1 r°-35 v°; 35 feuillets, (foliotation du notaire en haut à droite de l'écran)
  - Liste non alphabétique de clients, 36 r°-71 v°; 36 feuillets (foliotation du notaire en haut à droite de l'écran)
  - Liste non alphabétique de clients, 72 r°-106 v°; 35 feuillets (foliotation du notaire en haut à droite de l'écran)
  - Liste non alphabétique de clients, 107 r°-145 r°; 39 feuillets (foliotation du notaire en haut à droite de l'écran)
  - Table alphabétique de concordance, 142 r°-163 r°; 22 feuillets (foliotation réalisée en 2003, non visible à l'écran)
- Journal des délivrances d'actes de clients du 30 janvier 1789 au 31 janvier 1791, 30 janvier 1789 - 31 janvier 1791; MC/RE/VII/16/B; Ce répertoire comporte 105 feuillets et fait partie d'un registre de 288 feuillets de papier manuscrits, hauteur 35,5 x largeur 23,5 cm, folioté par le notaire. Le registre est en bon état. Le feuillet 273 bis est une feuille volante; le feuillet 287 est détaché en majeure partie.
  Ce journal enregistre le travail quotidien du notaire: rédaction des minutes, des grosses, des secondes expéditions, des extraits d'actes, des brevets, avec des précisions sur la nature du support, quand il s'agit de parchemin. La date de la rédaction de l'expédition ou de l'extrait de l'acte est distinguée de la date de l'acte proprement dit.
  Ce journal correspond partiellement au répertoire 11.
  Le répertoire contient les informations suivantes: le nom des parties, date, nature de l'acte.
  - Liste des délivrances d'actes pour la période du 30 janvier au 31 décembre 1789, 30 janvier - 31 décembre 1789; 185 r°-232 r°; 47 feuillets
  - Liste des délivrances d'actes pour la période du 1er janvier au 31 décembre 1790, 1er janvier - 31 décembre 1790; 232 v°-281 r°; 50 feuillets
    - du 1er janvier au 30 juin 1790, 1er janvier - 30 juin 1790; 232 v°-258 v°; 27 feuillets
    - du 1er juillet au 31 décembre 1790, 1er juillet - 31 décembre 1790; 259 r°-281r°; 23 feuillets
  - Liste des délivrances d'actes pour la période du 1er au 31 janvier 1791, 1er janvier - 31 janvier 1791; 281 v°-288 r°; 8 feuillets